de: Anzahl der Fächer: Zwei; Vervierfacht; Einzel; Dreifach; Sonstiges
hr-HR: Broj pretinaca: Dvostruka; Četverostruko; Jednostruka; Trostruka; Ostalo
ru: Количество отсеков: Два отсека; Четверной; Один отсек; Три отсека; Другое
hu: Rekeszek száma: Dupla; Négyes; Szimpla; Tripla; Egyéb
cs: Počet přihrádek: Dvě přihrádky/sekce; Čtyři přihrádky/sekce; Jedna přihrádka/sekce; Tři přihrádky/sekce; Jiné
sk-SK: Počet priehradiek: Dvojitá; Štyri priehradky; Samostatná; Trojitá; Iné
ja: コンパートメントの数: デュアル; 四重; シングル; トリプル; その他
fr: Nombre de compartiments: Double; Quadruple; Unique; Triple; Autre
es: Número de compartimentos: Doble; Cuadruplicar; Individual; Triple; Otros
en: Number of compartments: Dual; Quadruple; Single; Triple; Other
el: Αριθμός διαμερισμάτων: Διπλός; Τετραπλάσιο; Μονό; Τρία; Άλλο
ro-RO: Numărul de compartimente: Dublu; Cvadruplu; Simplu; Triplu; Altele
zh-CN: 隔层数量: 双层; 四层; 单层; 三层; 其他
nb: Antall rom: Dobbel; Firedobbelt; Enkel; Trippel; Annet
zh-TW: 分隔數量: 雙重; 四倍; 單一; 三重; 其他
bg-BG: Брой отделения: Двоен; Четворно; Единично; Тройно; Друго
pt-PT: Número de compartimentos: Duplo; Quádruplo; Único; Triplo; Outro
vi: Số lượng ngăn: Kép; Gấp bốn; Đơn; Gấp ba; Khác
tr: Bölme sayısı: Çift; Dörtlü; Tek; Üçlü; Diğer
pl: Liczba przegródek: Podwójne; Poczwórny; Pojedyncze; Potrójne; Pozostałe
it: Numero di scomparti: Doppie; Quadruplicare; Singolo; Tripla; Altro
da: Antal rum: Dobbelt; Firedobbelt; Enkelt; Tredobbelt; Andet
fi: Lokeroiden lukumäärä: Kaksiosainen; Nelilokeroinen; Yksittäinen; Kolminkertainen; Muu
sv: Antal fack: Dubbel; Fyrdubbel; Enkel; Trippel; Övrigt
nl: Aantal compartimenten: Dubbel; Viervoudig; Enkel; Driedubbel; Overig
pt-BR: Número de compartimentos: Dual; Quádruplo; Único; Triplo; Outro
sl-SI: Število predelkov: Dvojno; Štiriposteljna; Enojni; Trojni; Druga
ko: 칸 수: 듀얼; 4칸; 싱글; 트리플; 기타
lt-LT: Skyrių skaičius: Dvigubas; Keturi; Vienas; Trys; Kita
th: จำนวนช่องแบ่ง: คู่; แบบ 4 ช่อง; แบบเดี่ยว; แบบสามชั้น; อื่นๆ